# 购买少数股东股权

提问人：不忘初心 3 时间：2022-05-16 16:37:23
陈老师，向您确认下，大股东购买小股东的股权（购买少数股东股权）所支付的现金，在母公司现金流量表上，应该列报为“投资所支付的现金”项目吧？

回答人：chenyiwei
是。母公司个别现金流量表中仍作为“投资支付的现金”，但在合并报表中需作为“支付其他与筹资活动有关的现金”。